【裁判字號】    99,訴,3341
【裁判日期】    991216
【裁判案由】    毒品危害防制條例
【裁判全文】
臺灣臺中地方法院刑事判決              99年度訴字第3341號
公  訴  人  臺灣臺中地方法院檢察署檢察官
被      告  李志遠
上列被告因違反毒品危害防制條例案件，經檢察官提起公訴（99
年度毒偵字第2767號），被告於準備程序中為有罪陳述，經本院
合議庭裁定由受命法官依簡式審判程序獨任審理，判決如下：
    主    文
李志遠施用第一級毒品，累犯，處有期徒刑壹年伍月。
    犯罪事實
一、李志遠前因施用毒品案件，經本院以94年度毒聲字第822 號
    裁定送觀察、勒戒後，因認有繼續施用毒品之傾向，再經本
    院以94年度毒聲字第1004號裁定令入戒治處所施以強制戒治
    ，於民國95年3 月14日停止戒治釋放（指揮書執畢日期為95
    年8 月3 日），並經臺灣臺中地方法院檢察署檢察官於95年
    3 月23日以95年度戒毒偵字第47號以強制戒治期滿為不起訴
    處分確定；又於97年間因施用毒品案件，經本院以97年度訴
    字第4174號判決判處有期徒刑1 年確定，於98年8 月31日縮
    刑期滿執行完畢。詎仍不知悔改，明知海洛因係屬毒品危害
    防制條例第2 條第2 項第1 款所定之第一級毒品，不得持有
    、施用，竟於前開強制戒治執行完畢後5 年內，基於施用海
    洛因之犯意，於99年5 月24日下午某時許，在臺中縣外埔鄉
    外埔加油站附近，以將海洛因摻入注射針筒內施打身體之方
    式，施用海洛因1 次。嗣因李志遠為毒品列管人口，經警於
    99年5 月25日通知其至臺中市警察局第四分局採驗尿液，而
    於同日下午3 時39分許，在臺中市警察局第四分局偵查隊內
    採得其尿液送驗，結果呈嗎啡陽性反應，而查悉上情。
二、案經臺中市警察局第四分局報請臺灣臺中地方法院檢察署檢
    察官偵查起訴。
    理    由
一、本件被告李志遠所犯係死刑、無期徒刑、最輕本刑為3 年以
    上有期徒刑以外之罪，其於準備程序中就被訴事實為有罪之
    陳述，經受命法官告知簡式審判程序之旨，並聽取公訴人及
    被告之意見後，本院合議庭認為適宜由受命法官獨任進行簡
    式審判程序，依刑事訴訟法第273 條之1 第1 項規定，裁定
    由受命法官獨任進行審判程序，合先敘明。
二、上開犯罪事實，業據被告李志遠於偵查中及本院準備、審理
    時坦承不諱，且被告經警通知採驗尿液後所採集之尿液經送
    請中山醫學大學附設醫院檢驗科藥物檢測中心檢驗結果，呈
    嗎啡陽性反應，有該中心99年6 月11日尿液檢驗報告及臺中
    市警察局第四分局採驗尿液通知書回執聯、應受尿液採驗人
    尿液檢體採集送驗紀錄表、臺中市警察局第四分局委託鑑驗
    尿液代號與真實姓名對照表各1 紙附卷可稽（見警卷第5 至
    8 頁），是被告之自白核與事實相符，應堪採信。本案事證
    明確，被告施用第一級毒品海洛因1 次之犯行，洵堪認定。
三、按觀察、勒戒或強制戒治執行完畢釋放後，5 年內再犯毒品
    危害防制條例第10條施用毒品之罪者，應依法追訴，毒品危
    害防制條例第23條第2 項定有明文。本件被告前因施用毒品
    案件，經本院以94年度毒聲字第822 號裁定送觀察、勒戒後
    ，因認有繼續施用毒品之傾向，再經本院以94年度毒聲字第
    1004號裁定令入戒治處所施以強制戒治，於95年3 月14日停
    止戒治釋放（指揮書執畢日期為95年8 月3 日），並經臺灣
    臺中地方法院檢察署檢察官於95年3 月23日以95年度戒毒偵
    字第47號以強制戒治期滿為不起訴處分確定等情，有臺灣臺
    中地方法院檢察署刑案資料查註紀錄表、全國施用毒品案件
    紀錄表及臺灣高等法院被告前案紀錄表各1 份在卷可參，是
    被告於上開強制戒治執行完畢釋放後，5 年內再犯本件施用
    第一級毒品之犯行，依前開法條之規定，自應依法追訴、處
    罰。
四、核被告李志遠所為，係犯毒品危害防制條例第10條第1 項之
    施用第一級毒品海洛因罪。其持有第一級毒品海洛因之低度
    行為，為施用第一級毒品海洛因之高度行為所吸收，不另論
    罪。又被告於97年間因施用毒品案件，經本院以97年度訴字
    第4174號判決判處有期徒刑1 年確定，於98年8 月31日縮刑
    期滿執行完畢乙節，有上開前案紀錄表1 份在卷可憑，其於
    徒刑執行完畢後，5 年內故意再犯本件有期徒刑以上之罪，
    為累犯，應依刑法第47條第1 項之規定，加重其刑。爰審酌
    被告經觀察、勒戒及強制戒治程序執行完畢，且曾經法院多
    次判處罪刑後，仍未能徹底戒絕毒品，再犯本件施用第一級
    毒品犯行，足見其戒絕毒癮之意志不堅，未能體悟施用毒品
    對自己、家人造成之傷害及社會之負擔，惟念其犯後尚知坦
    承犯行，態度良好，及施用毒品乃戕害自身健康，尚未直接
    危害他人，反社會性不高等一切情狀，量處如主文所示之刑
    ，以資懲儆。
據上論斷，應依刑事訴訟法第273 條之1 第1 項、第299 條第1
項前段，毒品危害防制條例第10條第1 項，刑法第11條前段、第
47條第1 項，判決如主文。
本案經檢察官康淑芳到庭執行職務。
中    華    民    國    99    年    12    月    16    日
                  刑事第十六庭  法  官  陳玉聰
以上正本證明與原本無異。
如不服本判決，應於收受送達後10日內向本院提出上訴書狀（應
敘述具體理由並附繕本）。上訴書狀如未敘述理由，應於上訴期
間屆滿後20日內補提理由書於本院。
                                書記官  何俞瑩
中    華    民    國    99    年    12    月    16    日
附錄本判決論罪科刑之法條：
毒品危害防制條例第10條第1項
施用第一級毒品者，處6月以上5年以下有期徒刑。

司法院資訊處製作；財團法人民間司法改革基金會備份。
